臺灣臺北地方法院民事判決             100年度訴字第4658號
原      告  台北富邦商業銀行股份有限公司
法定代理人  韓蔚廷
訴訟代理人  陳泰元
被      告  蘇昭隆
訴訟代理人  蘇雅玲
被      告  蘇雅玲
上列當事人間清償借款事件，本院於民國100年12月8日言詞辯論
終結，判決如下：
    主  文
被告蘇昭隆、蘇雅玲應連帶給付原告新臺幣伍拾陸萬陸仟壹佰玖
拾元，及自民國九十三年九月三十日起至清償日止，按週年利率
百分之十二計算之利息，暨自民國九十三年十月三十一日起至清
償日止，其逾期在六個月以內者，按上開利率之百分之十，超過
六個月者，按上開利率之百分之二十計算之違約金。
被告蘇昭隆、蘇雅玲應連帶給付原告新臺幣伍萬陸仟捌佰陸拾貳
元，及其中新臺幣肆萬玖仟柒佰陸拾伍元自民國九十四年六月二
十五日起至清償日止，按週年利率百分之十九‧九八計算之利息
。
訴訟費用由被告連帶負擔。
    事實及理由
壹、程序部分：
一、按「當事人得以合意定第一審管轄法院。但以關於由一定法
    律關係而生之訴訟為限。前項合意，應以文書證之。」，民
    事訴訟法第24條定有明文。經查，本件兩造雙方簽訂之「借
    據」第9條第2項合意約定以本院為第一審管轄法院，有「借
    據影本」（見臺灣士林地方法院卷第100訴字第1082號卷第
    12頁）附卷足憑，是本院就本件訴訟自有第一審管轄權。
貳、實體部分：
一、原告起訴主張：緣被告蘇昭隆、蘇雅玲之被繼承人即蘇進達
    於民國93年7月30日向原告借款新臺幣（下同）58萬元整，
    利息按週年利率12%，並按月攤繳本息。如有任何一期本金
    或利息未按期攤還，其債務視為全部到期，借款人喪失期限
    之利益，遲延履行給付本金或利息時，除仍按上開利率計息
    外，其逾期在6個月以內按上開利率10%，逾期6個月以上者
    按上開利率20%加付違約金。詎蘇進達僅攤還本息至93年9月
    29日止，其後即未依約清償，依約其債務應視同全部到期，
    蘇進達尚積欠原告本金56萬6190元，蘇進達於93年10月29日
    死亡後，被告為其繼承人，依法應繼承蘇進達於財產上之一
    切權利義務。又蘇進達於93年8月26日與原告成立信用卡使
    用契約，並於歸戶額度內循環使用。依約領用系爭信用卡後
    ，即得於各特約商店記帳消費，依信用卡約定條款第14條之
    約定，應於當期繳款截止前向原告全部清償，或以循環信用
    方式繳付最低應繳金額，逾期清償者，除喪失期限利益外，
    應另行給付原告按週年利率19.98%計算之利息，另按前述利
    息加計10%違約金，嗣因信用卡約定條款異動，自99年10月
    起改以自逾期之日起以3期計算上限計收之違約金。查蘇進
    達自93年9月9日起至93年10月29日止，於特約商店消費簽帳
    ，至94年6月24日止，尚有5萬6862元之消費帳款、費用及利
    息未支付，及其中4萬9765元按前述約定計算之利息、違約
    金未給付，迭經催告無效。爰依繼承法律關係及消費借貸關
    係，請求清償借款。並聲明：
    (一)被告蘇昭隆、蘇雅玲應連帶給付原告56萬6190元，及自93
    年9月30日起至清償日止，按週年利率12%計算之利息，暨自
    93 年10月31日起至清償日止，其逾期在6個月以內者，按上
    開利率之10%，超過6個月者，按上開利率之20%計算之違約
    金。
    (二)被告蘇昭隆、蘇雅玲應連帶給付原告5萬6862元，及其中4
    萬9765 元自94年6月25日起至清償日止，按週年利率19.98%
    計算之利息。
二、被告則以：被告對於被繼承人蘇進達曾向原告辦理信用貸款
    借貸58萬元，尚有如訴之聲明第一項所示借款及利息、違約
    金未清償，另外曾向原告申請信用卡刷卡消費，尚欠原告訴
    之聲明第二項所示的金額及利息未清償，另外蘇進達已於93
    年10月29日死亡，被告並無辦理拋棄或限定繼承之事實，並
    無爭執。又父母親是在74年就已離婚，離婚之後被告兄妹就
    沒有跟父親有聯絡，也沒有同住一起，蘇進達於93年間過世
    時，被告二人均知道蘇進達已過世，被告二人經濟狀況均不
    佳，無法清償蘇進達所積欠的債務，所對原告的請求不能同
    意。並聲明：(一)駁回原告之訴。
三、本件原告就其主張之事實，業據其提出與所述相符之借據影
    本、信用卡申請書為證，被告對原告所主張之事實亦不爭執
    ，自堪信原告之主張為真實。被告等雖抗辯稱目前經濟狀況
    不佳且父母親在74年就已離婚，離婚之後就沒有跟父親有聯
    絡，也沒有同住一起云云，惟被告等有無清償能力及有否與
    父母親有連絡或同住要與其應否負清償責任無涉，被告等所
    辯顯不足採。
四、按借用人應於約定期限內，返還與借用物種類、品質、數量
    相同之物，民法第478條前段定有明文。從而原告依據消費
    借貸之法律關係及兩造間之契約關係，請求被告等清償債務
    ，為有理由，應予准許。
五、據上論結，本件原告之訴為有理由，爰民事訴訟法第78條、
    第85條第2項，判決如主文。
中    華    民    國   100    年    12    月    23    日
                  民事第六庭    法  官  李家慧
以上正本係照原本作成。
如對本判決上訴，須於判決送達後20日內向本院提出上訴狀。如
委任律師提起上訴者，應一併繳納上訴審裁判費。
中    華    民    國   100    年    12    月    23    日
                                書記官  康翠真